臺灣橋頭地方法院民事判決　　　　　 110年度橋小字第1226號
原　　　告　和泰產物保險股份有限公司

法定代理人　莊瑞德　
訴訟代理人　楊鵬遠律師
被　　　告　謝孟翰　
上列當事人間損害賠償事件，本院於民國111 年 2月10日言詞辯
論終結，判決如下：
    主    文
被告應給付原告新臺幣（下同）39,875元，及自民國（下同）11
0 年9 月11日起至清償日止，按週年利率5%計算之利息。
原告其餘之訴駁回。
訴訟費用1,000 元由被告負擔十分之九，餘由原告負擔。
本判決關於原告勝訴部分得假執行，但被告如以39,875元為原告
預供擔保，免為假執行。
　
    理由要領
一、原告主張伊所承保車體損失險之訴外人吳許春綢所有車牌號
    碼000 -0000 號自用小客車（下稱系爭汽車），於保險期間
    即108 年10月14日由訴外人吳百宸駕駛行至高雄市仁武區澄
    觀路與新庄路口時，遭轉彎車未禮讓直行車先行之被告所騎
    乘車牌號碼000-0000號普通重型機車撞擊而受損，伊已依保
    險契約賠付系爭汽車之修繕費用44,855元（含零件27,580元
    、工資17,275元），爰依保險法第53條第1 項及民法第191
    條之2 規定請求被告給付44,855元及自起訴狀繕本送達翌日
    起至清償日止按週年利率5 ％計算之利息等節，已提出交通
    事故當事人登記聯單、交通事故初步分析研判表、交通事故
    現場圖及照片、汽車險理賠申請書、估價單、統一發票、汽
    車行照、駕駛執照、車損照片為證（卷第14至44頁）並有交
    通事故查詢資料可參（卷第58至133 頁），且經高雄市政府
    交通局車輛行車事故鑑定委員會鑑定在案（卷第151 至152
    頁），而被告於此亦不爭執（卷第160 頁），堪信原告主張
    為真實。則系爭汽車既因被告之過失受有損害，且原告已依
    約賠付修理費用，原告依保險法第53條第1 項規定，於賠償
    金額範圍內，取得代位求償權利，自屬有據。
二、查系爭汽車修理之費用分別為零件27,580元、工資17,275元
    ，已經本院認定如前，惟系爭汽車之修復，既以新零件更換
    受損之舊零件，自應將所更換零件材料費用之折舊部分予以
    扣除。又依行政院所頒固定資產耐用年數表及固定資產折舊
    率之規定，汽車之耐用年數為5 年，依平均法計算其折舊結
    果，每年折舊率為5 分之1 ，再參酌營利事業所得稅查核準
    則第95條第6 項規定「固定資產提列折舊採用定率遞減法者
    ，以1 年為計算單位，其使用期間未滿1 年者，按實際使用
    之月數相當於全年之比例計算之，不滿1 月者，以1 月計」
    ，以系爭汽車係107 年10月出廠，有行車執照可按（卷第14
    頁），計至108 年10月受損時，已使用約1 年1 個月，則上
    開零件扣除折舊後之修復費用估定為22,600元【計算方式：
    殘價＝取得成本÷（耐用年數＋1 ）即27,580÷（5+1 ）＝
    4,597 ；折舊額＝（取得成本－殘價）×1/（耐用年數）×
    （使用年數）即（27,580－4,597 ）×1/ 5×（1+1/12）≒
    4,980 （小數點以下四捨五入）；扣除折舊後價值＝（新品
    取得成本－折舊額）即27,580－4,980 ＝22,600】，加計不
    予折舊之工資17,275元，原告得請求修復車輛所須之必要費
    用應為39,875元，逾此範圍，即非有理。
三、綜上，原告依保險法第53條第1 項及民法第184 條規定請求
    被告給付39,875元及自起訴狀繕本送達翌日即110 年9 月11
    日（卷第52頁）起至清償日止，按週年利率5%計算之利息，
    為有理由，應予准許，逾上開範圍之請求，即屬無稽，應予
    駁回。
四、又本件原告勝訴部分係依小額訴訟程序為被告敗訴之判決，
    爰依民事訴訟法第436 條之20規定宣告假執行。
五、訴訟費用負擔之依據：民事訴訟法第79條。又本件適用小額
    訴訟程序，爰依民事訴訟法第436 條之19第1 項規定，確定
    訴訟費用之負擔如主文第2 項所示。
　
中    華    民    國   111    年    2     月    17    日
                  橋頭簡易庭  法      官  黃宏欽
　
以上正本係照原本作成。
如不服本判決，應於送達後20日內，向本院提出上訴狀並表明上
訴理由，如於本判決宣示後送達前提起上訴者，應於判決送達後
20日內補提上訴理由書（須附繕本）。
中    華    民    國   111    年    2     月    17    日
                              書  記  官  楊明月